臺灣高雄地方法院刑事判決　　　　　　 94年度交易字第106號
公　訴　人　臺灣高雄地方法院檢察署檢察官
被　　　告　乙○○　男　25歲.
上列被告因過失致死案件，經檢察官提起公訴（94年度偵字第
3932號），嗣因被告就被訴事實為有罪之陳述，本院並聽取當事
人之意見後，改依簡式審判程序進行，判決如下：
    主  文
乙○○因過失致人於死，處有期徒刑陸月，如易科罰金，以參佰
元折算壹日，緩刑貳年。
    事  實
一、乙○○考領有自用小客車駕駛執照，其於民國94年2 月3 日
    晚間某時許，駕駛車牌號碼E2─5835號自用小客車搭載蕭弘
    全，沿高雄縣美濃鎮○○路○段即台28線由西往東方向（旗
    山往美濃方向）行駛，嗣於同日晚間6 時10分許，駕車行經
    高雄縣美濃鎮○○路○段美壇高幹110 號前即台28線33.55
    公里處時，本應注意行車速度，依標誌或標線之規定，無標
    誌或標線者，在郊外道路時速不得超過60公里，且駕駛人應
    注意車前狀況及兩車併行之間隔，並隨時採取必要之安全措
    施，以避免危險之發生，而當時雖係夜間，但有照明、天候
    晴天、視距良好、路面乾燥無障礙物，客觀上並無不能注意
    之情形，竟疏未注意，貿然以每小時70公里之時速前進，適
    有劉世豪騎乘車牌號碼OTZ-329 號重型機車沿中興路二段由
    東往西方向（美濃往旗山方向）行駛而來，乙○○突見上開
    情狀已不及煞車或閃避，一時失控侵入對向車道，乙○○所
    駕駛車輛之右前車頭遂撞及劉世豪所駕機車之前車頭，致乙
    ○○車上所搭載之蕭弘全受有頭部、左手部輕傷等傷害（過
    失傷害部分，未據告訴），而劉世豪因受有頭部及左大腿部
    撕裂傷、胸部內出血等傷害，於同日晚間6 時30分許在送醫
    途中不治死亡。車禍後蕭弘全隨即以電話報警，乙○○並於
    員警趕赴事故現場時，對於未發覺之上開犯罪，主動向處理
    警員告知其係駕車肇事者，並接受裁判。
二、案經劉世豪之父劉達禛訴由高雄縣政府警察局旗山分局報告
    臺灣高雄地方法院檢察署檢察官偵查起訴。
    理  由
壹、程序方面：
    按本件被告乙○○所犯係死刑、無期徒刑、最輕本刑為三年
    以上有期徒刑以外之罪，其於準備程序就前揭被訴事實為有
    罪之陳述，經受命法官告知簡式審判程序之旨，並聽取其與
    公訴人之意見後，本院認無不得或不宜改依簡式審判程序進
    行之處，爰依刑事訴訟法第二百七十三條之一第一項、第二
    百八十四條之一，裁定本件由受命法官獨任進行簡式審判程
    序，合先敘明。
貳、實體方面：
一、訊據被告乙○○對上揭犯罪事實均坦承不諱，本院復審酌：
  (一)被告與被害人劉世豪於上揭時、地發生車禍之事實，除據
    被告於警詢、偵查及本院審理時供承屬實外，核與被害人劉
    世豪之父劉達禛、目擊證人蕭弘全所分別指述、證述之發生
    車禍情節相符，並有高雄縣政府警察局旗山分局道路交通事
    故現場圖、道路交通事故調查報告表(一)、(二)各乙份及肇事現
    場照片57幀在卷可稽；而該被害人確係因本件車禍致受有頭
    部及左大腿部撕裂傷、胸部內出血等傷害，嗣因而不治死亡
    之事實，亦經臺灣高雄地方法院檢察署檢察官督同法醫師相
    驗明確，並製有相驗屍體證明書、驗斷書及勘（相）驗筆錄
    各乙份附卷可憑，堪認屬真實。
  (二)按「行車速度，依標誌之規定，無標誌者，在郊外道路時速
    不得超過六十公里」、「汽車行駛時，駕駛人應注意車前狀
    況，並隨時採取必要之安全措施」，道路交通安全規則第九
    十三條第一項第一款、第九十四條第三項分別定有明文。經
    查，被告於本院審理時坦承其行車速度約70公里，因車速過
    快致失控侵入被害人車道等情無訛，足見被告確實超速行駛
    且未注意車前狀況。再者，觀諸前揭交通事故調查報告所載
    ，案發當時天氣晴朗，夜間有照明，視距良好，道路乾燥無
    任何缺陷與障礙，並無不能注意之情事，被告駕車竟疏未注
    意車前狀況且超速行駛，其有此部分之過失，已甚明顯。
  (三)綜上所述，被告就本件車禍之發生確有過失行為，其過失
    行為確使被害人因而死亡，是被告之過失行為與該被害人之
    死亡結果間，應具有相當因果關係無疑。是以，本件事證已
    臻明確，被告之犯行應堪認定。
二、核被告乙○○所為，係犯刑法第276 條第1 項過失致死罪。
    又被告於肇事後留置現場，對於未發覺之犯罪，主動向處理
    事故之警員告知其係駕車肇事者，並接受本院裁判，業據目
    擊證人蕭弘全於偵查中證述綦詳，是被告乙○○核已自首，
    依刑法第六十二條前段規定，減輕其刑。本院審酌被告未能
    遵守交通規定，以維被害人之安全，終致被害人受有前揭嚴
    重傷勢，嗣因而不治死亡，其後帶給被害人家屬無限精神苦
    痛，惡行自屬非輕；惟另考量被告無任何前科紀錄，此有本
    院被告院內索引卡紀錄表、臺灣高等法院被告全國前案紀錄
    表各乙份在卷可按，素行非不良，而被告乙○○於犯後已能
    坦承犯行，且與被害人家屬達成和解，業據被害人劉世豪之
    父劉達禛於94年4 月14日本院訊問時陳稱在卷，並有和解書
    一紙及94年雄調字第173 號調解筆錄一份在卷等一切情狀，
    酌情量處如主文所示之刑，並諭知易科罰金之折算標準，以
    資懲儆。再者，被告乙○○未曾受有期徒刑以上刑之宣告，
    已如前述，其經此教訓後，當知所警惕，尚無逕對被告施以
    短期自由刑之必要，故上開對被告乙○○宣告之刑，以暫不
    執行為適當，爰諭知緩刑二年，以啟自新。
據上論斷，應依刑事訴訟法第273 條之1 第1 項、第284 條之1
、第299 條第1 項前段、刑法第276 條第1 項、第62條前段、第
41條第1 項前段、第74條第1 款，罰金罰鍰提高標準條例第1 條
前段、第2 條規定段，判決如主文。
本案經檢察官甲○○到庭執行職務。
中　　華　　民　　國　　94　　年　　4 　　月　　28　　日
                    交通法庭    法　官  郭瓊徽
中　　華　　民　　國　　94　　年　　4 　　月　　29　　日
以上正本證明與原本無異。
如不服本判決，應於收受送達後10日內向本院提出上訴書狀。
 　　　　　　　　　　　　       書記官  陳瓊芳
附錄本判決論罪之法條：
刑法第二百七十六條
    因過失致人於死者，處二年以下有期徒刑、拘役或二千元以
    下罰金。
